臺灣臺中地方法院刑事判決　　　　　　　96年度易字第4975號
公　訴　人　臺灣臺中地方法院檢察署檢察官
被　　　告　乙○○
上列被告因違反毒品危害防制條例案件，經公訴人提起公訴（九
十六年度毒偵字第四三０五號），本院判決如下：
    主 　 文
乙○○施用第二級毒品，累犯，處有期徒刑陸月，如易科罰金，
以新臺幣壹仟元折算壹日。扣案殘留第二級毒品甲基安非他命之
殘渣袋壹包沒收銷燬之，扣案吸食器壹組沒收。
　　犯罪事實
一、乙○○前於民國八十八年間因施用毒品案件，經本院裁定送
    臺灣臺中看守所附設勒戒處所觀察、勒戒後，經評定認無繼
    續施用毒品之傾向，於八十八年五月二十日執行完畢釋放出
    所；又於八十八年間因施用毒品案件，經本院裁定送臺灣臺
    中看守所附設勒戒處所觀察、勒戒後，經評定認有繼續施用
    毒品之傾向，經本院裁定入臺灣臺中戒治所強制戒治，於八
    十九年十一月二十八日執行完畢；復於九十年間因施用毒品
    案件，經本院裁定送臺灣臺中戒治所強制戒治，於九十二年
    四月七日執行完畢釋放，刑事案件部分，經本院以九十年度
    易字第一九六四號刑事判決判處有期徒刑八月，上訴後經臺
    灣高等法院臺中分院以九十年上易字第一八二五號刑事判決
    駁回上訴而確定，於九十二年十一月三十日縮刑期滿執行完
    畢。詎乙○○仍不知悔改，竟於前開強制戒治執行完畢後五
    年內，基於施用第二級毒品之犯意，於九十六年八月五日上
    午九時許（起訴書誤載為同日上午八時許），在臺中縣大里
    市○○路旁之菜市場內，以將第二級毒品甲基安非他命置放
    於吸食器內以火燻烤，而後再吸食其霧化氣體之方式，施用
    第二級毒品甲基安非他命一次。嗣於同日下午四時三十分許
    ，在臺中縣大里市○○路與大明路口，因行跡可疑為警盤查
    而查獲，並扣得供乙○○施用之殘留第二級毒品甲基安非他
    命殘渣袋一包，及為其所有供施用第二級毒品甲基安非他命
    所用之吸食器一組。
二、案經臺中市警察局第六分局報請臺灣臺中地方法院檢察署檢
    察官偵查起訴。
    理 　 由
一、被告乙○○對其有於上揭時、地施用第二級毒品甲基安非他
    命之事實，業於偵查中及本院審理時供認不諱，並有供其施
    用而殘留第二級毒品甲基安非他命之殘渣袋一包及吸食器一
    組扣案可資佐證。被告經警方查獲後，其尿液經送請中山醫
    學大學附設醫院檢驗科藥物檢測中心檢驗之結果，驗有甲基
    安非他命、安非安命之陽性反應，有該中心出具之確認檢驗
    結果報告一紙存卷可證。再被告前曾於八十八年間因施用毒
    品案件，經本院裁定送臺灣臺中看守所附設勒戒處所觀察、
    勒戒後，經評定認無繼續施用毒品之傾向，於八十八年五月
    二十日執行完畢釋放出所；又於八十八年間因施用毒品案件
    ，經本院裁定送臺灣臺中看守所附設勒戒處所觀察、勒戒後
    ，經評定認有繼續施用毒品之傾向，經本院裁定入臺灣臺中
    戒治所強制戒治，於八十九年十一月二十八日執行完畢；復
    於九十一年間因施用毒品案件，經本院裁定送臺灣臺中戒治
    所強制戒治，於九十二年四月七日執行完畢釋放之事實，有
    臺灣高等法院被告前案紀錄表及刑案資料查註紀錄表各一份
    在卷可憑。綜上，被告自白與事實相符，其於前案強制戒治
    執行完畢釋放後五年內再犯本案施用第二級毒品甲基安非他
    命之犯行事證明確，洵堪認定。
二、核被告所為，係犯毒品危害防制條例第十條第二項之施用第
    二級毒品罪。被告施用毒品前之持有第二級毒品行為，本應
    以持有論，惟持有後進而施用，其持有之低度行為應被施用
    之高度行為所吸收，故不再另論其持有第二級毒品罪。被告
    前曾於九十年間因施用毒品案件，經本院以九十年度易字第
    一九六四號刑事判決判處有期徒刑八月，上訴後經臺灣高等
    法院臺中分院以九十年上易字第一八二五號刑事判決駁回上
    訴而確定，於九十二年十一月三十日縮刑期滿執行完畢之事
    實，有臺灣高等法院被告前案紀錄表、刑案資料查註紀錄表
    各一份附卷可稽，其於五年以內再故意犯本件有期徒刑以上
    之罪，應依刑法第四十七條第一項，論以累犯，並加重其刑
    。爰審酌被告施用第二級毒品，經觀察、勒戒及強制戒治後
    ，仍不知戒惕，一再施用，無視於毒品對於自身健康之戕害
    及國家對於杜絕毒品犯罪之禁令，不知戒除惡習，惡性非輕
    ，然念及坦承犯行，態度良好，其施用毒品並無危害他人，
    被告犯罪手段尚屬平和，所生損害尚非鉅大，且被告犯後於
    本院審理時坦承犯行，尚見悔意之犯罪後態度，暨施用毒品
    者均有相當程度之成癮性及心理依賴，其犯罪心態與一般刑
    事犯罪之本質並不相同，應側重適當之醫學治療及心理矯治
    為宜等一切情狀，量處如主文所示之刑，以資懲儆。扣案殘
    留第二級毒品甲基安非他命殘渣袋一包，因殘留第二級毒品
    甲基安非他命而無法與之析離，應整體視為毒品，依毒品危
    害防制條例第十八條第一項前段宣告沒收銷燬之；另扣案之
    吸食器一組為被告所有且供犯本罪所用之物，業據被告供明
    在卷，爰依刑法第三十八條第一項第二款規定沒收之。
據上論斷，應依刑事訴訟法第二百九十九條第一項前段，毒品危
害防制條例第十條第二項、第十八條第一項前段，刑法第十一條
、第四十七條第一項、第四十一條第一項前段、第三十八條第一
項第二款，判決如主文。
本案經檢察官甲○○到庭執行職務
中　　華　　民　　國　　96　　年　　10　　月　　31　　日
                  刑事第十五庭  法　官　楊真明
以上正本證明與原本無異。
如不服本判決，應於送達後十日內向本院提出上訴狀（須附繕本
），上訴於臺灣高等法院臺中分院。
上訴書如未敘述理由，應於上訴期間屆滿後20日內補提理由書於
本院。
                                書記官　呂苗澂
中　　華　　民　　國　　96　　年　　10　　月　　31　　日
附錄本判決論罪科刑法條
毒品危害防制條例第十條第二項：
　施用第二級毒品者，處三年以下有期徒刑。
